台灣台中地方法院民事裁定　　　 100年度消債更字第127號
聲請人　　　戴上傑
即債務人　　　　　　　8巷7弄.
相對人　　　台北富邦商業銀行股份有限公司
即債權人
法定代理人　韓蔚廷
相對人　　　花旗(台灣)商業銀行股份有限公司
即債權人
法定代理人　管國霖
相對人　　　永豐商業銀行股份有限公司
即債權人
法定代理人　邱正雄
相對人　　　安泰商業銀行股份有限公司
即債權人
法定代理人　齊百邁
相對人　　　中國信託商業銀行股份有限公司
即債權人
法定代理人　辜濂松
相對人　　　台新資產管理股份有限公司
即債權人
法定代理人　陳龍政
相對人　　　萬榮行銷股份有限公司
即債權人
法定代理人　呂清治
相對人　　　新光行銷股份有限公司
即債權人
法定代理人　李明新
上列當事人聲請消費者債務清理事件，本院裁定如下：
    主    文
債務人戴上傑自中華民國100年11月9日16時起開始更生程序。
    理    由
一、按債務人不能清償債務或有不能清償之虞，且無擔保或無優
    先權之債務總額未逾新臺幣1200萬元者，於法院裁定開始清
    算程序或宣告破產前，得向法院聲請更生；又法院開始更生
    程序之裁定，應載明其年、月、日、時，並即時發生效力，
    消費者債務清理條例第3條、第42條第1項、第45條第1項分
    別定有明文。
二、本件聲請人即債務人聲請意旨略以：聲請人無任何財產，前
    曾於民國（下同）100年6月間，向最大債權銀行安泰商業銀
    行申請前置協商，債權人提出165期，利率4%，每月清償新
    台幣（下同）14,579元方案，惟債務人為單親家庭，需扶養
    高齡父親及1名幼子，無法負擔上開清償金額，且另有台新
    資產公司、萬榮行銷公司、新光資產公司等債務未列入協商
    ，故協商不成立。聲請人目任職於景翊廣告工程有限公司擔
    任司機，每月薪資新台幣（下同）25,000元，須負擔本人、
    患病父親及1名未成年子女之必要生活費用，每月必要之生
    活支出為22025元，實已無力清償債務，爰請求准予裁定開
    始更生等語。
三、經查：聲請人即債務人非從事營業活動之人，所積欠債務未
    逾1200萬元暨其前與於消費者債務清理條例施行後，曾與最
    大債權銀行協商債務清償方案不成立，聲請人已無法清償債
    務等情，業據提出財產及收入狀況說明書、債權人清冊、財
    政部臺灣省中區國稅局98年、99年綜合所得稅各類所得資料
    清單、財產歸屬資料清單、前置協商不成立通知書等為據；
    次查債務人現任廣告公司，薪資約25,000元，其須負擔本人
    及父親、未成年子女之生活費用，亦有在職證明、生活必要
    支出清單及戶籍謄本等在卷可按。從而，債務人主張其無法
    清償債務等語，應堪採信。
四、綜上，聲請人請求依消費者債務清理條例裁定准予更生，揆
    諸前揭規定，核無不合，應予准許，爰裁定如主文。
中    華    民    國    100    年    11    月    9    日
                         臺灣臺中地方法院民事庭
                               法  官  陳文爵
上為正本係照原本作成
本件不得抗告
本裁定已於100年11月9日下午4時公告。
中    華    民    國    100    年    11    月    9    日
                               書記官  黃正中